【裁判字號】    92,訴,457
【裁判日期】    920630
【裁判案由】    毒品危害防制條例
【裁判全文】
臺灣臺北地方法院刑事判決                          九十二年度訴字第四五七號
    公  訴  人  臺灣臺北地方法院檢察署檢察官
    被      告  甲○○
右列被告因毒品危害防制條例案件，經檢察官提起公訴（九十二年度毒偵字第九七號
），本院判決如左：
    主  文
甲○○施用第一級毒品，累犯，處有期徒刑壹年貳月。
    事  實
一、甲○○前於民國八十八年間施用毒品案件，經本院八十九年度簡字第九號判處有
    期徒刑四月，如易科罰金以三百元折算一日確定，甫於八十九年十一月四日執行
    完畢，仍不知悔改。又其因施用第一級毒品海洛因，經本院以八十八年度毒聲字
    第五八九號裁定令入戒治處所施以強制戒治，於八十八年十月十九日停止強制戒
    治交付保護管束，惟其復於保護管束期間違反保護管束應遵守事項情節重大，經
    聲請本院於八十九年二月二十四日以八十九年度毒聲字第三一九號裁定撤銷停止
    戒治，令入戒治處所施以強制戒治，嗣於八十九年八月二十六日屆滿，而經臺灣
    臺北地方法院檢察署檢察官於八十九年十月十三日以八十九年度戒毒偵字第二七
    七號為不起訴處分確定。詎仍於五年內之九十一年九月十一日十六時前二十六小
    時內在不詳處所施用第一級毒品嗎啡，為警依法通知採尿送驗，始查覺上情。甲
    ○○經通緝到案。
二、案經台北市政府警察局萬華分局報告臺灣臺北地方法院檢察署檢察官偵查起訴。
    理  由
一、訊據被告甲○○矢口否認有何右揭施用第一級毒品犯行，辯稱：「因為採尿時警
    員他們亂搞，應該採尿完畢再問筆錄，不應該採一半再製作筆錄，製作完再採一
    半。」云云。惟查，被告經警採集之尿液，送請依酵素免疫分析法及氣相層析質
    譜儀分析法鑑驗結果，確呈第一級毒品嗎啡陽性反應，有台灣尖端先進生技公司
    九十一年九月二十五日出具之尿液檢驗報告一紙附卷可稽，而成年人投與嗎啡後
    嗎啡之平均檢出時限為四十五小時，亦有行政院衛生署藥物食品檢驗局八十一年
    九月八日（八一）藥檢一字第八一一四八八五號函在卷足佐，而被告於警訊中先
    坦承送驗尿液為其親自洗瓶、裝填簽封捺印等言（見偵卷第六頁反面），且於本
    院訊問中自白該尿液確為其所有等語（見本院九十二年六月二十四日訊問筆錄）
    ，則警員如何採集並不影響其尿液之檢驗結果。又被告前因施用毒品案件，已強
    制戒治期滿，並由台灣台北地方法院檢察署檢察官於八十九年十月十三日以八十
    九年度戒毒偵字第二七七號不起訴處分確定，有不起訴處分書、台灣高等法院被
    告全國前案紀錄表存卷可查。其於五年內再犯毒品危害防制條例第十條之罪至明
    。據此，被告所辯無非事後卸飾之詞，顯不足採。本件事證明確，被告犯行堪予
    認定。
二、核被告所為，係犯毒品危害防制條例第十條笫一項之施用第一級毒品罪。末查被
    告前因施用毒品案件，經本院八十九年度簡字第九號判處有期徒刑四月，如易科
    罰金以三百元折算一日確定，甫於八十九年十一月四日執行完畢，有臺灣高等法
    院被告全國前案紀錄表附卷可考，渠於五年內再犯本件有期徒刑以上之罪，為累
    犯，應依刑法第四十七條之規定，加重其刑。爰審酌被告屢屢施用毒品，強制戒
    治後猶不知悔悟而再犯，犯罪之動機、目的、施用期間、次數、所生自我身心危
    害，及逃亡經通緝到案目前尚在戒治中暨犯罪後坦承犯行之態度等一切情狀，量
    處如主文所示之刑示懲。
據上論斷，應依刑事訴訟法第二百九十九條第一項前段，毒品危害防制條例第十條第
一項，刑法第十一條前段、第四十七條，判決如主文。
本案經檢察官呂俊儒到庭執行職務
中      華      民      國      九十二      年    六    月     三十     日
                                      臺灣臺北地方法院刑事第四庭
                                          法  官    吳定亞
右正本證明與原本無異。
如不服本判決，應於判決送達後十日內，向本院提出上訴狀。
                                          書記官    張漪蕙
中      華      民      國      九十二      年    六    月     三十     日
附錄本案論罪科刑法條全文
毒品危害防制條例第十條
施用第一級毒品者，處六月以上五年以下有期徒刑。
施用第二級毒品者，處三年以下有期徒刑。


司法院資訊處製作；財團法人民間司法改革基金會備份。
